# 请教陈老师，总额法与净额法确认收入的问题？

提问人：wuyanjun123 时间：2022-12-01 23:30:30
背景：
公司是一家知识产权代理公司，主要提供软件著作权的申请业务及专利代理申请服务。
1.软件著作权申请需公司替客户完成技术文档的编制工作，该工作是合同的主要合同义务，公司不具备相关能力的人员配置，将该合同义务委托其他企业完成，预计此项工作成本占总所获得收入的85%。如果申请不成功，公司需退还已收取的服务费，编写技术文档的供应商不承担任何责任，公司需按照约定支付技术文档编制的服务费。客户不限制技术文档编制工作的完成方。
2.专利代理申请服务：由于公司不具备专利代理资质，无法开展此类业务。一般是为公司承接此类业务，收集整理专利申请所需资料、文档，委托第三方有资质的供应商申请。此类业务有三种情形：
a.如果专利申请不成功，公司需退还客户已支付的服务费。如果申请不成功，公司只支付50%的费用给第三方代理商，如果申请成功，支付100%的服务费给第三方代理商。
b.如果专利申请不成功，公司需退还客户已支付的服务费。如果申请不成功，公司不支付第三方代理商费用，如果申请成功，，支付100%的服务费给第三方代理商。
c.如果申请不成功，退还已收服务费的50%，申请成功，不退换已收取得服务费。如果申请不成功，公司只支付50%的费用给第三方代理商，如果申请成功，支付100%的服务费给第三方代理商。
问题：
请教陈老师：
1 ）就所列几种情形，是否应该采用净额法确认收入？
2 ）服务业判断应该用总额法还是净额法关键判断点是什么呢？将主要合同义务转包出去是否就应该用净额法确认收入呢？

回答人：chenyiwei
1 、软件著作权申请（技术文档编写的外包）要考虑：本企业能否有效管控受托代写的技术文档的质量，是否向受托代写的机构或人员提供技术支持、要求其按照本企业规定的统一技术规范标准编写；历史上经本企业审核过的代写文档申请不成功的比例等。
2 、专利代理申请服务：需考虑的因素与上述类似。可以考虑本企业是否为某个具有资质的机构的固定代理商，提供服务的标准由本企业还是该机构负责制定，以往申请失败的比例等。

提问人：wuyanjun123 时间：2022-12-07 10:40:29
感谢陈老师的解答。
陈老师，是否可以这样理解，将主要合同义务转包并不意味着就一定是按照净额法核算，关键是看公司能否主导供应商提供的服务（即可以管控供应商的服务质量、服务质量标准制定等），以及是否可以自主选择供应商（即不是某个具有资质机构的代理商） ，公司承担了主要的责任，就满足按照总额法确认收入？
由于软著或者专利申请，相关技术文档规范标准等是相关受理单位统一规定，公司主要负责对供应商完成的文档进行审核，是否也意味着不影响公司主导供应商服务判断。公司可以自主选择技术文档编写或者专利代理机构，由于公司在受理相关业务前已对客户的相关资料等进行了初步筛选，总体申请成功率较高。基于上述情况，公司选择按照总额法确认收入。不知道此种判断是否准确。

回答人：chenyiwei
可以这样理解，但要关注这种对供应商服务的管控是否属于实质性权力。